臺灣彰化地方法院刑事判決　　　　　　　 96年度訴字第507號
公　訴　人　臺灣彰化地方法院檢察署檢察官
被　　　告　甲○○
上列被告因違反毒品危害防制條例案件，經檢察官提起公訴（96
年度毒偵字第1153號），被告於本院準備程序就被訴事實為有罪
之陳述，經本院合議庭裁定由受命法官獨任進行簡式審判程序，
茲判決如下：
    主    文
甲○○施用第一級毒品，處有期徒刑陸月；又施用第二級毒品，
處有期徒刑月。應執行有期徒刑捌月。
    事    實
一、甲○○前於民國95年2 月間，因施用毒品案件，經本院以95
    年度毒聲字第157 號裁定送觀察、勒戒後，於95年4 月25日
    因無繼續施用傾向執行完畢釋放，並由臺灣彰化地方法院檢
    察署檢察官以95年度毒偵字第1133號為不起訴處分確定。詎
    猶不知悔改，復基於施用第一級毒品海洛因之犯意，於96年
    1 月30日下午1 時50分往前回溯72小時內之某時，在停放於
    彰化縣和美鎮○○路旁之自小客車內，以將海洛因粉末摻入
    香菸內點燃吸食之方式，施用第一級毒品海洛因1 次。另基
    於施用第二級毒品甲基安非他命之犯意，於96年1 月30日下
    午1 時50分往前回溯96小時內之某時，在停放於彰化縣和美
    鎮○○路旁之自小客車內，以將第二級毒品甲基安非他命置
    於玻璃球內加熱燒烤後吸食其煙霧之方式，施用第二級毒品
    甲基安非他命1 次。嗣於96年1 月30日上午11時許，為警在
    其位於彰化縣和美鎮○○里○○路53巷5 號之住所查獲，並
    徵得其同意採尿送驗後，始悉上情。
二、案經彰化縣警察局和美分局報請臺灣彰化地方法院檢察署檢
    察官偵查起訴。
 　 理    由
一、本件被告甲○○所犯係死刑、無期徒刑、最輕本刑為3 年以
    上有期徒刑以外之罪，其於準備程序就前揭被訴事實為有罪
    之陳述，經受命法官告知簡式審判程序之旨，並聽取其與公
    訴人之意見後，本院認無不得或不宜改依簡式審判程序進行
    之處，爰依刑事訴訟法第273 條之1 第1 項、第284 條之 1
    ，裁定本案由受命法官獨任進行簡式審判程序，合先敘明。
二、上開事實，業據被告甲○○於警詢、偵訊、本院準備程序及
    審理時坦承不諱（見臺灣彰化地方法院檢察署96年毒偵字第
    1153號卷第8-11、19、20頁，本院96年度訴字第507 號卷第
    10、16-18 頁），且查：
（一）被告尿液經以氣相層析質譜儀（即ＧＣ／ＭＳ）方法檢驗
      結果，確呈第一級毒品海洛因於人體代謝後之嗎啡陽性反
      應，及第二級毒品甲基安非他命之陽性反應，有彰化縣警
      察局和美分局委託檢驗尿液代號與真實姓名對照證單、詮
      昕科技股份有限公司96年2 月9 第00000000號濫用藥物尿
      液檢驗報告各1 份附卷足證（見臺灣彰化地方法院檢察署
      96年毒偵字第1153號卷第12、13頁），是認被告自白核與
      事實相符。
（二）依鑑識實務，按海洛因施用入人體後水解還原成嗎啡，再
      循嗎啡之代謝方式排出體外，且吸食或施打煙毒者，經人
      體代謝作用於8 小時內，即有30％之量排出，24小時之後
      ，續有約剩餘量之90％再排出，72小時之後仍有剩餘微量
      排出，吸食或施打者個人體質不同，其排出時間亦會有差
      異；次按甲基安非他命經口服投與後，約70％於24小時內
      自尿液中排出，其尿液內甲基安非他命成分之檢出，與其
      投與甲基安非他命方式、投與量、個人體質、採尿時間、
      檢測儀器之精密有關，通常採尿液是否呈陽性反應，應以
      投與後24小時所採為宜，一般可驗出甲基安非他命成分之
      最長時間為1 日至5 日。是依上開說明，佐以被告前揭尿
      液檢驗報告，被告自白於前揭時間施用第一級毒品海洛因
      、第二級毒品甲基安非他命各1 次等語，足認被告自白核
      與事實相符，堪可採為論罪科刑之依據。
（三）被告前於95年2 月間，因施用毒品案件，經本院以95年度
      毒聲字第157 號裁定送觀察、勒戒後，於95年4 月25日因
      無繼續施用傾向執行完畢釋放，並由臺灣彰化地方法院檢
      察署檢察官以95年度毒偵字第1133號為不起訴處分確定，
      此有臺灣高等法院被告前案紀錄表及臺灣彰化地方法院檢
      察署刑案資料查註紀錄表各1 份在卷可考。其於前開觀察
      、勒戒執行完畢後，5 年內再犯本案施用第一級毒品之犯
      行，與毒品危害防制條例第23條第2 項之規定相符。本件
      事證明確，被告犯行堪以認定，應予依法論科。
三、核被告甲○○所為，係犯毒品危害防制條例第10條第1 項之
    施用第一級毒品罪及同條第2 項之施用第二級毒品罪。其施
    用第一、二級毒品而持有之低度行為，各為施用、第一、二
    級毒品之高度行為所吸收，均不另論罪。被告所犯上開2 罪
    間，犯意各別，行為殊異，應分論併罰。爰審酌被告前因施
    用毒品犯行曾經觀察、勒戒，竟又再施用毒品，無視於毒品
    對於自身健康之戕害及國家對於杜絕毒品犯罪之禁令，惡性
    非輕，惟兼衡被告施用第一、二級毒品之手段、次數僅各 1
    次，且其犯行性質上乃屬對自我身心健康之自戕行為，尚未
    嚴重破壞社會秩序、侵害他人權益，及犯後終能坦承犯行等
    一切情狀，分別量處如主文所示之刑，並定其應執行之刑。
四、公訴意旨另略以：被告自95年11月間某時起，至96年1 月30
    日下午1 時50分往前回溯96小時內之某時止，除上開經本院
    判決有罪之施用甲基安非他命1 次之犯行外，尚在停放於彰
    化縣和美鎮○○路旁旁之自小客車內，接連施用第二級毒品
    甲基安非他命多次，因認被告此部分另涉有違反毒品危害防
    制條例第10條第2 項之罪嫌。然按犯罪事實應依證據認定之
    ，無證據不得認定犯罪事實，刑事訴訟法第154 條第2 項定
    有明文；復按被告之自白，不得作為有罪判決之唯一證據，
    仍應調查其他必要之證據，以察其是否與事實相符，刑事訴
    訟法第156 條第2 項亦有明文。公訴人認被告涉有此部分之
    犯行，無非係以被告之自白為其唯一之論據，查被告固於本
    院審理時坦認自95年11月間某時起，至96 年1 月30日下午1
    時50分往前回溯96小時內之某時止，除上開經本院判決有罪
    之施用甲基安非他命1 次之犯行外，尚在停放於彰化縣和美
    鎮○○路旁之自小客車內，以將第二級毒品甲基安非他命置
    於玻璃球內加熱燒烤後吸食其煙霧之方式，接連施用第二級
    毒品甲基安非他命多次，然除被告唯一之自白外，並無其他
    證據足以佐認與事實相符，依前開刑事訴訟法所定之證據法
    則，自難逕認被告確有此部分施用第二級毒品甲基安非他命
    多次之行為。此外，復查無其他積極之證據足認被告有何此
    部分之施用甲基安非他命多次之犯行。惟公訴人認此部分與
    前開被告經判決有罪之施用甲基安非他命1 次之犯行間，具
    有一罪之關係，爰不另為無罪之諭知，附此敘明。
據上論斷，應依刑事訴訟法第273 條之1第1項、第299條第1項前
段，毒品危害防制條例第10條第1 項、第2 項、第23條第2 項，
刑法第11條前段、第51條第5款，判決如主文。
本案經檢察官莊佳瑋到庭執行職務。
中　　華　　民　　國　　96　　年　　4 　　月　　30　　日
                  刑事第八庭    法  官  林秉暉
以上正本證明與原本無異。
如不服本判決，應於判決送達後10日內，向本院提出上訴狀 (須
附繕本)。
中　　華　　民　　國　　96　　年　　5 　　月　　1 　　日
                                書記官  梁高賓
附錄論罪科刑法條：
毒品危害防制條例第10條
施用第一級毒品者，處6月以上5年以下有期徒刑。
施用第二級毒品者，處3年以下有期徒刑。
